# 请教陈老师，甲公司购买银行不良贷款的会计处理？

提问人：623336408 时间：2015-12-29 09:46:06
甲公司作为A银行股东，甲公司出资 5000 万元用于购买A银行的不良贷款。购买的不良贷款，委托A银行进行管理、清收、处置。A银行处置的 3 亿不良贷款，清收或处置后，在扣除清收和处置成本及必要的管理费用后，净回收的本金按出资购买不良贷款的股东的出资比例分配，利息收入计入A银行当期收益。A银行对股东出资购买的不良贷款设立专门账户核算。股东出资购买的不良贷款的金额以专门账户的额度和明细为准。
甲公司购买A银行的不良贷款，在会计上如何确认？

回答人：chenyiwei
首先要考虑的是：甲公司购买的这些不良资产能否与A银行的其他资产，以及其他股东购买的同类不良资产明确区分，这些不良资产所有权上的主要风险和报酬是否已经从A银行转移给股东。如果是，则可以理解为A银行以这些不良资产为基础资产设立了一项资产管理计划，并将其份额出售给各股东。甲公司作为股东在认购该计划份额时，应谨慎估计这些不良资产的可收回金额（极端情况下可能为零），所支付的购买款超出不良资产包预计可收回金额的部分应作为对A银行的投资成本处理。所购买的不良资产包按其预计可收回金额（公允价值）确认为可供出售金融资产。 例如，出资 500 万元取得不良资产包份额，预计最终可收回 100 万，则：借：长期股权投资（或可供出售金融资产）——A银行 400 万，借：可供出售金融资产——不良资产包 100 万，贷：银行存款 500 万。 后续不良资产包的实际收回金额与入账价值之间的差额计入投资损益。

提问人：zengfengxia 时间：2015-12-30 10:10:35
陈版，无法实施重大影响的投资者对被投资方的利益让渡也借记可供出售金融资产，然后做减值测试吗？

回答人：chenyiwei
不可以。如果这种利益让渡不会给本方带来经济利益的，则应直接费用化处理。因为如果计入金融资产成本，则与《企业会计准则第22 号——金融工具确认和计量》第三十条对金融资产初始计量用公允价值的规定冲突。

提问人：zoujiecpa 时间：2015-12-31 15:12:15
请教陈老师：所支付的购买款超出不良资产包预计可收回金额的部分对于A银行而言，进入资本公积，对吧？

回答人：chenyiwei
是，相当于转销已计提的呆账准备，对应科目为资本公积。

提问人：16828long 时间：2017-05-11 10:21:32
陈老师，您这里指的不良资产包有什么定义吗，如果只是银行的抵押物房产而无其他连带的不良贷款是否也可以理解为一个资产包，谢谢！

回答人：chenyiwei
没有特殊含义，也不排除其中有些资产不是“不良”的，最终收回约定的本息。